【裁判字號】    98,交簡上,40
【裁判日期】    980331
【裁判案由】    公共危險
【裁判全文】
臺灣板橋地方法院刑事判決            98年度交簡上字第40號
上  訴  人  甲○○
即  被  告
上列被告因公共危險案件，不服本院於民國97年12月31日所為之
97年度交簡字第6879號第一審簡易判決（原聲請簡易判決處刑案
號：97年度速偵字第5092號）提起上訴，本院管轄之第二審合議
庭判決如下：
    主  文
上訴駁回。
    事實及理由
一、本案經本院審理結果，認第一審以被告甲○○係犯刑法第18
    5 之3 之服用酒類不能安全駕駛罪，並量處罰金新台幣55,0
    00元，如易服勞役以新台幣1,000 元折算1 日，經核原審認
    事用法及量刑均無不當，僅原審判決書所引用之起訴書犯罪
    事實欄第3 行所載「騎乘」應更正為「駕駛」等語、第4 行
    所載「自小客車」應更正為「自小客貨車」等語，均應予維
    持，並引用第一審判決書其餘所載事實、證據及理由。
二、本件上訴意旨略以：上訴人即被告甲○○以駕駛普通大型自
    用貨車謀生，酒駕後被吊照，工作被解職，另謀工作不易，
    配偶罹患小腦萎縮症，醫療復健均有賴被告照顧，被告無力
    負擔高額罰金，請從輕量刑，爰提起上訴云云。經查：被告
    於97年11月19日下午18時30分許，飲用酒類後，駕駛車號36
    29-BA 自小客貨車，在臺北縣三峽鎮○○路○ 段71之1 號前
    ，因不勝酒力而與廖榮嵩所駕駛之車號4110-RG 自小客車發
    生擦撞，經警到場測得呼氣酒精濃度0.67MG/L乙節，有酒精
    測定紀錄表1 件在卷可查（見偵查卷第13頁）。而被告嗣經
    警進行平衡檢測，就「雙腳併攏，兩手貼緊大腿，將腳向前
    抬高離第15公分，並停止不動30秒」、「用筆在兩個同心圓
    之間的零點五公分環狀帶內畫另一個圓」等二項檢測，均不
    合格，經判定不能安全駕駛乙節，亦有酒後生理協調平衡檢
    測紀錄卡1 件附卷可佐（見上開卷第17頁）。且被告經警命
    作直線測試，腳步不穩，且查獲後出入門困難等情形，此亦
    有觀察測試紀錄表1 件在卷可參（見偵查卷第18頁）。由上
    開情狀，可見被告之行為控制能力已較為低落，足見被告飲
    用酒類，已達不能安全駕駛之程度甚明。從而，原審斟酌被
    告明知酒精成分對人之意識能力具有不良影響，酒後駕車對
    一般往來之公眾及駕駛人自身皆具有高度危險性，既漠視自
    己安危，尤罔顧公眾安全，於服用酒類，酒後呼氣酒精濃度
    達每公升0.67毫克，已處於不能安全駕駛動力交通工具之狀
    態，仍駕駛自用小客車行駛於道路上，致擦撞他人駕駛之車
    輛，對交通安全所生之危害甚鉅，及犯後坦承犯行態度良好
    等一切情狀量處罰金新台幣55,000元，如易服勞役以新台幣
    1,000 元折算1 日，亦屬妥適。被告上訴指摘原判決量刑過
    重，並非有理由，應予駁回。
據上論結，應依刑事訴訟法第455 條之1 第1 項、第3 項、第36
8 條、第373 條，判決如主文。
本案經檢察官王家春到庭執行職務。
中    華    民    國    98    年    3     月    31    日
                      交通法庭  審判長法  官  汪怡君
                                      法  官  楊仲農
                                      法  官  楊筑婷
上列正本證明與原本無異。
不得上訴。
                                      書記官  田世杰
中    華    民    國    98    年    3     月    31    日


司法院資訊處製作；財團法人民間司法改革基金會備份。
